臺灣高雄地方法院刑事判決　　　　　　99年度審訴字第4413號
公　訴　人　臺灣高雄地方法院檢察署檢察官
被　　　告　鄭崇峰
上列被告因毒品危害防制條例案件，經檢察官提起公訴（99年度
毒偵字第6629號），被告於準備程序中就被訴事實為有罪之陳述
，經本院告知簡式審判程序之旨，並聽取被告與公訴人之意見後
，本院合議庭裁定由受命法官獨任進行簡式審判程序，判決如下
：
    主  文
鄭崇峰施用第一級毒品，累犯，處有期徒刑玖月；又持有第一級
毒品，累犯，處有期徒刑月。扣案之海洛因壹包（驗前淨重零
點壹陸捌公克，驗餘淨重零點壹伍捌公克，另含包裝袋）沒收銷
燬之。應執行有期徒刑拾月。扣案之海洛因壹包（驗前淨重零點
壹陸捌公克，驗餘淨重零點壹伍捌公克，另含包裝袋）沒收銷燬
之。
    事實及理由
一、犯罪事實：
    鄭崇峰前於民國90年間，因施用毒品案件，經本院裁定送觀
    察、勒戒後，因有繼續施用毒品傾向，續由本院以90年度毒
    聲字第6668號裁定施以強制戒治，嗣經停止、撤銷停止強制
    戒治，於92年10月8 日執行完畢出監，並由臺灣高雄地方法
    院檢察署檢察官為不起訴處分確定；復於前開觀察、勒戒、
    強制戒治執行完畢5 年內之94年間，再犯施用毒品案件，分
    別經臺灣高等法院高雄分院以95年度上訴字第572 號判決處
    有期徒刑1 年確定、本院以95年度簡字第1994號判決處有期
    徒刑3 月確定；又於95年間因施用毒品、竊盜等案件，分別
    經本院以95年度訴字第2804號判決處有期徒刑7 月確定、95
    年度易字第670 號判決處有期徒刑4 月確定。上開各罪嗣減
    刑、合併定應執行刑、接續執行，於96年10月14日縮刑期滿
    執行完畢。詎其仍不知悔改並戒絕毒癮，復基於施用第一級
    毒品海洛因之犯意，於99年9 月3 日下午1 時許，在其位於
    高雄市三民區○○○街42巷5 弄6 號住處內，以注射方式施
    用第一級毒品海洛因1 次。又基於持有第一級毒品海洛因之
    犯意，於同年月6 日下午5 時許，在高雄長庚醫院後方，向
    不詳年籍、綽號「英俊」之成年男子，以新臺幣1000元之價
    格，購入第一級毒品海洛因1 包，而予以持有之。嗣於同日
    下午6 時15許，在高雄市○○區○○路266 號前，為警盤查
    ，當場查扣上開未及施用之海洛因1 小包（驗前淨重0.168
    公克，驗餘淨重0.158 公克），並經同意採集其尿液送驗，
    檢驗結果確呈嗎啡陽性反應，而知悉上情。
二、證據：
    上開犯罪事實，有下列證據可資證明：
  (一)高雄市立凱旋醫院99年10月21日濫用藥物尿液檢驗報告、嫌
    犯姓名與尿液代碼對照表各1 份。
  (二)高雄市立凱旋醫院100 年1 月18日濫用藥物成品檢驗鑑定書
    1 份、扣案之海洛因1 包（重量如主文所示）。
  (三)被告之自白。
三、論罪：
  (一)被告前經送觀察、勒戒、強制戒治執行完畢後5 年內，再犯
    施用毒品案件，本件施用毒品行為係屬3 犯以上，自與毒品
    危害防制條例第20條第3 項「五年後再犯」之情形有別，是
    檢察官逕行起訴，即無不合，先予敘明。
  (二)按海洛因為毒品危害防制條例第2 條第2 項第1 款規定之第
    一級毒品；是核被告上開所為，分別係犯毒品危害防制條例
    第10條第1 項之施用第一級毒品罪及同條例第11條第1 項持
    有第一級毒品罪。檢察官雖未於起訴書所犯法條欄引用毒品
    危害防制條例第11條第1 項之條文，惟已於起訴書犯罪事實
    欄載明被告持有第一級毒品經查獲之事實，並經本院於準備
    程序、審判程序中補充被告另涉犯持有第一級毒品罪名，有
    本院之準備程序筆錄、審判筆錄等在卷足憑，該部分既在起
    訴範圍內，本院自應予以審理，附此敘明。就被告施用第一
    級毒品海洛因前所持有之第一級毒品部分，其持有之低度行
    為應為施用之高度行為所吸收，不另論罪。被告所犯上開2
    罪，犯意各別，行為互殊，觸犯構成要件不同，應予分論併
    罰。又被告前有如犯罪事實欄所述經判處有期徒刑並執行完
    畢之情形，此有臺灣高等法院被告前案紀錄表在卷可佐，其
    於徒刑執行完畢5 年之內故意再犯本件有期徒刑以上之罪，
    皆為累犯，應依法加重其刑。
四、科刑：
  (一)爰審酌被告施用毒品之行為不僅戕害自身身心健康，亦間接
    影響社會治安，被告前經觀察、勒戒、強制戒治後，仍未能
    戒斷毒癮，復又3 次再犯毒品案件經判處徒刑確定，且有違
    反肅清煙毒條例、麻醉藥品管理條例、竊盜等前科及執行紀
    錄，有其被告院內裁判案件紀錄表及前揭臺灣高等法院被告
    前案紀錄表在卷可稽，顯見其對毒品之依賴情形非輕，且平
    日素行非佳，並考量被告犯後坦承犯行，其施用毒品之前科
    、次數及再犯情形等一切情狀，分別量處如主文所示之刑，
    並定應執行刑，以資懲儆。
  (二)扣案白色粉末1 包（驗前淨重0.168 公克，驗後淨重0.158
    公克），確屬第一級毒品海洛因無訛，此有前揭高雄市立凱
    旋醫院濫用藥物成品檢驗鑑定書1 紙在卷可稽，而裝盛該第
    一級毒品海洛因之包裝袋，其中亦含有無法析離之第一級毒
    品海洛因，均應依毒品危害防制條例第18條第1 項前段規定
    諭知沒收銷燬之。至鑑驗耗用之毒品既已滅失，自無庸宣告
    沒收銷燬。
據上論斷，應依刑事訴訟法第273 條之1 第1 項、第284 條之1
、第299 條第1 項前段，毒品危害防制條例第10條第1 項、第11
條第1 項、第18條第1 項前段，刑法第11條、第47條第1 項、第
51條第5 款，判決如主文。
本案經檢察官李怡增到庭執行職務。
中    華    民    國   100    年    2     月    10    日
                刑事第十庭    法  官    呂明燕
以上正本證明與原本無異。
如不服本判決應於收受送達後10日內向本院提出上訴書狀，並應
敘述具體理由；如未敘述上訴理由者，應於上訴期間屆滿後20日
內向本院補提理由書（均須按他造當事人之人數附繕本）「切勿
逕送上級法院」。
中    華    民    國   100    年    2     月    10    日
                              書記官    張琇晴
附錄本判決論罪科刑之法條：
毒品危害防制條例第10條第1項
施用第一級毒品者，處六月以上五年以下有期徒刑。
毒品危害防制條例第11條第1項
持有第一級毒品者，處 3 年以下有期徒刑、拘役或新臺幣 5 萬
元以下罰金。